【裁判字號】    90,易,334
【裁判日期】    900615
【裁判案由】    贓物
【裁判全文】
臺灣高雄地方法院刑事判決                            九十年度易字第三三四號
    公訴人  臺灣高雄地方法院檢察署檢察官
    被  告  甲○○
右列被告因贓物案件，經檢察官提起公訴（民國八十九年度偵字第二三七四一號），
本院判決如左：
    主  文
甲○○收受贓物，累犯，處有期徒刑月，如易科罰金，以佰元折算壹日。
    事  實
一、甲○○（曾於民國八十五年間因違反麻醉藥品管理條例案件，經法院判處有期徒
    刑二月確定，於八十五年六月二十八日以易科罰金執行完畢）於八十八年年九月
    某日晚上九時許，在高雄市○○區○○路四二號住處附近，見不詳姓名綽號「澎
    仔」之成年男子騎用之機車未懸車牌，且無行照等項文件可資查明來源之贓車（
    該機車原懸掛ＬＴＥ－０五九號車牌，為乙○○所有，於八十八年七月十四日下
    午二時許報案遭竊），竟予收受而騎用之。嗣於八十九年二月十二日上午十一時
    三十分許，甲○○委託李春美騎該機車載送甲○○之女兒吳佳玲至醫院看診時，
    李春美騎該部機車行經高雄市○○區○○街四一之二號巷內為警當場查獲，並扣
    得前揭機車一部。
二、案經臺灣高雄地方法院檢察署檢察官自動檢舉偵查起訴。
    理  由
一、本案被告甲○○係已表示於前揭時、地向「澎仔」收受上開乙○○之失竊機車，
    惟否認有知贓情形，被告甲○○辯稱：是我在苓雅寮公園認識之「澎仔」來我家
    放著該部機車，我不知道那部機車是他人失竊的云云。惟查，上開未懸掛ＬＴＥ
    －０五九號車牌之乙○○所有機車，於八十八年七月十四日下午二時許報案遭竊
    ，已據被害人乙○○於警訊中供證明確。而被告甲○○自承向「澎仔」收受前揭
    乙○○遭竊機車時，除該部機車未掛車牌外，亦無行車執照可資查明來源。而且
    被告復不供出「澎仔」之真實年籍、姓名及住居所，僅係泛稱與「澎仔」在苓雅
    寮公園泡茶認識，若如被告所云不詳姓名無所查明住居所之澎仔交付該部機車給
    被告使用，被告於警察路檢時，將要提供何項資料證明。即被告於收受前揭機車
    時，必需知悉該部機車來源才是，因而被告甲○○辯稱不知贓云云，顯不可採，
    被告罪證明確，犯行已可認定。
二、核被告甲○○所為，係犯刑法第三百四十九條第一項之收受贓物罪。又查被告甲
    ○○曾於八十五年間因違反麻醉藥品管理條例案件，經法院判處有期徒刑二月確
    定，於八十五年六月二十八日以易科罰金執行完畢等情，有卷附全國刑案紀錄表
    可稽，被告五年內再犯本件有期徒刑以上刑之罪，為累犯，應依刑法第四十七條
    規定加重其刑。審酌被告甲○○犯罪之動機、目的、素行及所收贓物價值對被害
    人受害程度等一切情狀，爰量處如主文所示之刑，併諭知易科罰金之折算標準。
    又本件被告行為後，刑法第四十一條已於九十年一月十日修正公布，並於同年月
    十二日生效施行，而修正後刑法第四十一條第一項係規定：「犯最重本刑為五年
    以下有期徒刑之罪，而受六個月以下有期徒刑或拘役之宣告，因身體、教育、職
    業或家庭之關係，執行顯有困難者，得以一元以上，三元以下折算一日，易科罰
    金，但確因不執行所宣告之刑難收矯正之效，或難以維持法秩序者，不在此限」
    。新舊法比較結果，修正後之現行刑法第四十一條第一項後段附加規定「但確因
    不執行所宣告之刑難收矯正之效，或難以維持法秩序者，不在此限」部分，對被
    告較為不利，依刑法第二條第一項但書規定，自應適用修正前刑法第四十一條之
    規定諭知被告所處之刑易科罰金，附此附明。
據上論斷，應依刑事訴訟法第二百九十九條第一項前段、刑法第二條第一項但書、第
三百四十九條第一項、修正前第四十一條，罰金罰鍰提高標準條例第一條前段、第二
條，判決如主文。
本案經檢察官陳銘珠到庭執行職務。
中    華    民    國      九十      年      六      月       十五       日
                                  臺灣高雄地方法院刑事第三庭
                                      法  官  周志賢
右正本證明與原本無異。
如不服本判決，應於判決送達後十日內，向本院提出上訴狀。
                                      書記官  簡鴻雅
中    華    民    國      九十      年      六      月      二十六      日


司法院資訊處製作；財團法人民間司法改革基金會備份。
